【裁判字號】    97,聲,876
【裁判日期】    970717
【裁判案由】    停止執行
【裁判全文】
臺灣臺南地方法院民事裁定               97年度聲字第876號
聲  請  人  丙○○
相  對  人  甲○○
            乙○○
上列當事人間聲請停止執行事件，本院裁定如下：
    主  文
聲請人供擔保新臺幣玖萬仟陸佰元後，本院九十六年度執字第
七七八六六號強制執行事件之強制執行程序，於本院九十七年度
訴字第九七七號債務人異議之訴事件判決確定或和解、撤回前應
暫予停止。
    理  由
一、按有回復原狀之聲請，或提起再審或異議之訴，或對於和解
    為繼續審判之請求，或提起宣告調解無效之訴，撤銷調解之
    訴，或對於許可強制執行之裁定提起抗告時，法院因必要情
    形，或依聲請定相當並確實之擔保，得為停止強制執行之裁
    定，強制執行法第18條第 2項定有明文。次按強制執行法第
    18條第 2項規定，所謂必要情形，係由法院就回復原狀之聲
    請，或再審之訴，或異議之訴，在法律上是否顯無理由，以
    及如不停止執行，將來是否難於回復執行前之狀態等各情形
    予以斟酌，依職權自由裁量定之。依此規定，只須當事人提
    起異議之訴，在該異議之訴確定前，法院如認有必要，得依
    職權為停止執行之裁定；其在當事人願供擔保，聲請停止強
    制執行時，法院亦非不得依其聲請，定相當並確實之擔保，
    為停止強制執行之裁定。至該異議之訴實體上有無理由，則
    非法院於裁定停止強制執行時應予審酌之事項（最高法院93
    年度臺抗字第 723號裁定意旨參照）。再按債務人本於停止
    執行裁定所供之擔保，係以擔保債權人因債務人聲請停止強
    制執行不當可能遭受之損害得獲賠償為目的，故法院於裁定
    停止強制執行時，就擔保金額與債權人因停止強制執行不當
    可能遭受之損害間之關聯，自應斟酌該債權人因停止執行可
    能遭受之損害，以為衡量之標準，非以標的物之價值或債權
    額為依據。債權人因停止執行所受之損害，包括債權人未能
    即時受償或利用該標的物所受之損害額，或其因另供擔保強
    制執行所受之損害（最高法院86年度臺抗字第 442號、87年
    度臺抗字第529號、91年度臺抗字第429號及92年度臺抗字第
    480號裁定意旨參照）。
二、聲請意旨略以：聲請人前就本院96年度執字第77866 號分割
    共有物強制執行事件，已向本院提起債務人異議之訴，經本
    院97 年度訴字第977號受理在案，茲因上開執行事件就所查
    封聲請人之不動產，業經鑑價完畢，並定期於民國97年 7月
    24日公開拍賣，然聲請人就該不動產與第三人訂有土地買賣
    之協議，若不停止執行，必將受難以補償之損害，情況急迫
    ，爰聲請准供擔保，裁定停止系爭強制執行程序等語。
三、經查：
(一)本院96 年度執字第77866號相對人與聲請人間強制執行事件
    ，聲請人主張相對人所據以為執行名義之台灣高等法院台南
    分院93年度重上字第45號分割共有物民事確定判決，所命共
    有人間補償費之收取與給付關係繁複不一，絕非聲請人一人
    應負單向、特定金額之給付義務，且縱相對人亦負有相當金
    額之給付義務，相對人竟要求聲請人必須直接給付其二人新
    台幣 (下同) 561,598 元，其主張與上揭判決所示內容不一
    ，執行法院遽依渠等聲請查封聲請人所有不動產定期拍賣，
    自非適法，爰對該執行程序提起債務人異議之訴等情，業據
    本院依職權調閱上開執行卷宗及本院97年度訴字第977 號債
    務人異議之訴卷宗資料審核無誤，依前揭強制執行法第18條
    第2 項規定，聲請人聲請供擔保後停止對上開不動產之強制
    執行程序，即有理由，應予准許。
(二)又法院依強制執行法第18條第2 項定擔保金額而准許停止強
    制執行之裁定者，該項擔保係備供債權人因停止執行所受損
    害之賠償，其數額應依標的物停止執行後，債權人未能即時
    受償或利用該標的物所受之損害額，或其因另供擔保強制執
    行所受之損害額定之。查相對人聲請強制執行之債權總額為
    561,598元，而所查封拍賣聲請人之不動產經核定底價為1,8
    30,000元定期拍賣，該不動產如拍定，債權人當可足額受償
    ，自應以較低之債權額計算其因停止執行所受之損害額，又
    本件聲請人提起債務人異議之訴之民事訴訟，其訴訟標的價
    額經核定為561,598元，未逾民事訴訟法第466條第1項、第3
    項所定金額，故僅得上訴至第二審確定，則依據司法院頒布
    之各級法院辦案期限實施要點所定民事通常程序辦案期限第
    一審為1年4個月、第二審為2年計算，上開債務人異議之訴
    事件審理期間為3年4個月，此亦為相對人遲延受償之期間，
    此段期間所受相當於利息之損失，以依法定利率即週年利率
    百分之5計算較為客觀，且不受利率波動之影響，應屬妥適
    之標準。是以，本件如停止執行，相對人將受有因遲延受償
    此段期間之利息損害，則依前揭標準計算結果，聲請人應提
    供之擔保金額以93,600元為適當【計算式：561,598元×5%
    ×（3＋4/12）年＝93,600元（小數點以下四捨五入）】，
    爰酌定如上之供擔保金額，並裁定如主文所示。
四、依強制執行法第18條第2項，裁定如主文。
中    華    民    國    97    年    7     月    17    日
                  民事第一庭    法  官  高榮宏
以上正本係照原本作成。
如對本裁定抗告，應於收受裁定正本送達後10日內向本院提出抗
告狀，並繳納抗告裁判費新台幣1,000元整。
中    華    民    國    97    年    7     月    17    日
                                書記官  陳淑芬


司法院資訊處製作；財團法人民間司法改革基金會備份。
